【裁判字號】    92,裁,413
【裁判日期】    920403
【裁判案由】    虛報進口貨物
【裁判全文】
最  高  行  政  法  院  裁  定                    九十二年度裁字第四一三號
    上  訴  人  威安有限公司
    代  表  人  丙○○
    訴訟代理人  乙○○
    被 上訴 人  財政部基隆關稅局
    代  表  人  甲○○
右當事人間因虛報進口貨物事件，上訴人不服中華民國九十年十一月三十日臺北高等
行政法院九十年度訴字第二四六號判決，提起上訴。本院裁定如左：
    主  文
上訴駁回。
上訴審訴訟費用由上訴人負擔。
    理  由
按對於高等行政法院判決上訴，非以其違背法令為理由，不得為之，行政訴訟法第二
百四十二條定有明文。是對於高等行政法院判決上訴，若未具體說明原判決違背何項
法令、不適用或如何適用不當之具體情事，即非主張原判決違背法令以為上訴理由，
其上訴不應准許。本件原判決以：按「報運貨物進口而有左列情事之一者，得視情節
輕重，處以所漏進口稅額二倍至五倍之罰鍰，或沒入或併沒入其貨物：一虛報所運貨
物之名稱、數量或重量。」、「有前二項情事之一而涉及逃避管制者，依前條第一項
及第三項論處。」及「私運貨物進口．．．者，處貨價一倍至三倍之罰鍰。」、「前
二項私運貨物沒入之。」，分別為海關緝私條例第三十七條第一項第一款、第三項及
第三十六條第一項、第三項所明文規定。又進口非屬臺灣地區與大陸地區貿易許可辦
法第七條規定公告准許間接輸入之大陸地區物品者，即構成進口禁止輸入之物品而涉
及逃避管制之違法行為。本件上訴人於八十六年九月十日，委由勝利報關有限公司向
被上訴人申報自香港進口海灘毛巾一批（報單第ＡＡ／ＢＣ／八六／Ｗ二三二／○七
一二號），原申報產地為香港，完稅價格為新臺幣（下同）一、六五二、五二七元，
經財政部高雄關稅局依據貨櫃歷史檔查核結果，係為大陸青島起運，經被上訴人查核
結果，以系爭貨物係自大陸青島起運之大陸物品，非屬經濟部公告准許間接進口之大
陸物品，完稅價格一、六三四、九○○元，認上訴人有虛報進口貨物產地、逃避管制
等情，有進口報單、貨櫃歷史檔、緝私報告表等影本附於原處分卷可稽。上訴人對系
爭貨物係申報產地為香港一節並不爭執，惟主張系爭貨物產地係泰國，來貨因故轉至
中國大陸青島始運返臺灣等語。然查果上訴人所稱系爭貨物為泰國產製為真，則其申
報產地為香港，非惟自相矛盾，且我國對泰國、香港二地非如與對中國大陸般設有管
制進口禁止間接輸入之項目，其竟將泰國產製之貨物申報為香港產製，實啟人疑竇；
參以其委由他人驗貨所提出之發票及報單亦均記載產地為香港，苟所稱產地為泰國一
節屬實，更與一般國際貿易上原產地記載之商業習慣有違，自難採信。又上訴人所提
出之泰國產證發票日期為JULY,31,1997號碼為V-970732，與報關所附發票日期為SeP,
05,1997號碼為V-970932不同外，其DATE OF SHIPMENT為14/8/97，亦與系爭貨物裝船
之日期 08-Set-97迥異，難信為真正，是本件自不能以嗣後始提出之泰國產證、訂購
合約書等即遽論系爭貨物之產地為泰國。是被上訴人根據系爭貨物貨櫃歷史檔，以其
係自大陸青島起運而認定係大陸物品，為非屬經濟部公告准許間接進口之大陸物品，
尚非無據，再上訴人自國外進口貨物，具有誠實申報之義務，其明知系爭貨物產地並
非香港，卻仍謊報產地為香港，其有逃避管制之故意，甚為顯然，從而被上訴人以系
爭貨物非屬經濟部公告准許間接進口之大陸物品，上訴人虛報產地為香港，有虛報產
地、逃避管制之行為，而據以處罰、沒入貨物，揆之首揭法條規定及說明，並無違誤
，而予駁回上訴人於原審之訴，經核並無不合。茲上訴意旨徒就原審認定事實，證據
取捨、適用法律之職權行使，仍執與起訴狀相同之陳詞，指摘其為不當，而未具體說
明原判決違背何項法令、不適用或如何適用不當之具體情事，即非主張原判決違背法
令以為上訴理由，揆之首揭說明，其上訴為不合法，應予駁回。
依行政訴訟法第二百四十九條第一項前段、第一百零四條、民事訴訟法第九十五條、
第七十八條，裁定如主文。
中    華    民    國    九十二      年      四        月      三        日
                    最 高 行 政 法 院  第 五 庭
                                審 判 長 法  官      徐  樹  海
                                         法  官      廖  宏  明
                                         法  官      鄭  淑  貞
                                         法  官      林  家  惠
                                         法  官      林  茂  權
右  正  本  證  明  與  原  本  無  異
                                         法院書記官  陳  盛  信
中    華    民    國    九十二      年      四        月      三        日


司法院資訊處製作；財團法人民間司法改革基金會備份。
